---
title: "Proyecto Integrador"
author: "Abigail Sampedro"
date: "`r Sys.Date()`"
output: html_document
---

```{r setup, include=FALSE}
knitr::opts_chunk$set(echo = TRUE)
```
## link del archivo .R:https://github.com/xaxshitg/F1-Tarea-proyecto-integrador-1-/blob/main/funcionesAnualidades.R 
# Valores futuros: Anualidad Vencida

## Función para encontrar valor futuro:

Una persona desea ahorrar $500.00 cada fin de quincena durante 40 años. Si el fondo de inversión paga una tasa de rendimiento de 7.5% ¿Cuánto dinero tendrá ahorrado al final de su proyecto financiero?
```{r}
 VFVen= function(anualidad, tasa, periodos)
  {
  vf= anualidad *((1+tasa)^periodos-1)/ tasa
  return(vf)
  }
  anualidad= 500
  tasa= 0.003125
  periodos= 960
  
  resultado= VFVen(anualidad, tasa, periodos)
  print(paste("El valor futuro es: $", round(resultado, digits=2)))
```

## Función para encontrar el pago quincenal:

Una persona desea tener $3038688.17 ahorrado al final de 40 años. Si en el fondo de inversión
le ofrecen una tasa de rendimiento del 7.5% y los pagos los quiere hacer al final de cada quincena ¿Cuánto debe ser el pago quincenal?
```{r}
pagoVFVen= function(valorf, periodos1, tasa1)
  {
  a= valorf/(((1+tasa1)^periodos1-1)/tasa1)
  return(a)
  }
  valorf= 3038688.17
  tasa1= 0.003125
  periodos1= 960
  
  pago= pagoVFVen(valorf, periodos1, tasa1)
  print(paste("El pago deberá ser de: $", round(pago, digits=2)))
```

## Función para calcular el número de periodos:

Una persona desea tener $3038688.17 ahorrado para un viaje, si quiere hacer pagos de 500.00 al final de cada quincena con una tasa de rendimiento del 7.5% ¿Por cuánto tiempo debe ahorrar para llegar a la cantidad final deseada?
```{r}
 periodosVFVen= function(valorf1, anualidad1, tasa2)
  {
  per= log(((valorf1*tasa2)/anualidad1)+1)/log(1+tasa2)
  return(per)
  }
  valorf1= 3038688.17
  anualidad1= 500.00
  tasa2= 0.075/24
  
  nper= (periodosVFVen(valorf1, anualidad1, tasa2))/24
  print(paste("El número de periodos es:", round(nper, digits=2)))
```

## Función para encontrar tasa de interés:

Una persona desea obtener $3038688.17 al final de 40 años, con ahorros constantes de 500 pesos al finalizar cada quincena ¿De cuánto debe ser la tasa anual para que esto suceda?
```{r}
 tasaVFVen = function(vf, t, a)
  {
  dif = 1000000
  aprox = 0
  
  for (i in 1:1000000) {
    r = i / 1000000
    aprox = a *((1 + r)^ t - 1)/r
    dif = abs(vf - aprox)
    
    if (vf / 10000 >= dif) 
  {
      break
  }
  }
  
  return(r * 100 * 24)
  }
  vf= 3038688.17
  a= 500
  t= 960
  tasai= tasaVFVen(vf, t, a)
  print(paste("La tasa de interés es:", tasai))

```

# Valores futuros: Anualidad Anticipada

## Función para encontrar Valor Futuro:

Una persona desea ahorrar $500.00 cada principio de quincena durante 40 años. Si el fondo de inversión paga una tasa de rendimiento de 7.5% ¿Cuánto dinero tendrá ahorrado al final de su proyecto financiero?
```{r}
VFAnt= function(panual, interes, plazos)
  {
  vfan= (panual*(((1+interes)^plazos-1)/interes))*(1+interes)
  return(vfan)
  }
  panual= 500
  interes= 0.003125
  plazos= 960
  
  valorfuturoa= VFAnt(panual, interes, plazos)
  print(paste("Este es el valor futuro para anualidad anticipada: $", round(valorfuturoa,   digits=2)))
```

## Función para encontrar pago quincenal:

Una persona desea tener ahorrado $3048184.07 dentro de 40 años, si le ofrecen una tasa de rendimiento del 7.5% y quiere ir realizando los pagos a principio de cada quincena ¿De cuánto debe ser el pago quincenal?
```{r}
  pagoVFAnt= function(vfuturo, interes1, plazos1)
  {
  pagoa= vfuturo*interes1/((((1+interes1)^plazos1-1))*(1+interes1))
  return(pagoa)
  }
  vfuturo= 3048184.07
  interes1= 0.003125
  plazos1= 960
  
  pagoanual= pagoVFAnt(vfuturo, interes1, plazos1)
  print(paste("El pago quincenal es de: $", round(pagoanual, digits=2)))
```

## Función para encontrar el número de plazos:

Una persona desea tener $3048184.07 con pagos quincenales de 500 pesos y una tasa de rendimiento del 7.5% anual ¿Por cuánto tiempo debe realizar dichos pagos?
```{r}
 periodosVFAnt= function(vfuturo1, panual1, interes2)
  {
  npla= log(1+(vfuturo1/(panual1*(1+interes2)))*interes2)/log(1+interes2)
  return(npla)
  }
  vfuturo1= 3048184.07
  panual1= 500
  interes2= 0.075/24
  
  plazosn= periodosVFAnt(vfuturo1, panual1, interes2)/24
  print(paste("El número de plazos es:", round(plazosn, digits=2)))
```

## Función para encontrar tasa de interés:

Una persona desea tener $3048184.07 al final de 40 años con 500 pagos quincenales ¿Cuál debe ser la tarifa de interés para lograr lo planeado?
```{r}
tasaVFAnt = function(vf1, t1, a1)
{
  dif = 1000000
  aprox = 0
  
  for (i in 1:1000000) 
    {
    r1 = i / 1000000
    aprox = a1 * ((1 + r1)^ t1 - 1) / r1 * (1 + r1)
    dif = abs(vf1 - aprox)
    
    if (vf1 / 10000 >= dif) 
    {
      break
    }
  }
  
  return(r1 * 100 * 24)
}
vf1= 3048184.07
t1= 960
a1= 500
tarifai= tasaVFAnt(vf1, t1, a1)
print(paste("La tarifa de interés es:", round(tarifai, digits=2)))


```

# Valores presentes: Anualidad Vencida

## Función para encontrar el valor presente:

 Una persona paga cada quincena $450.00 durante 2 años. Si la tienda departamental le cobra de 11% de interés ¿Cuánto le prestaron?
```{r}
  VAVen= function(anualidad2, periodos2, tasa3)
  {
  va= anualidad2*((1-(1+tasa3)^-periodos2)/tasa3)
  return(va)
  }
  anualidad2= 450
  periodos2= 48
  tasa3= 0.00458333
  
  vat= VAVen(anualidad2, periodos2, tasa3)
  print(paste("Este es el valor presente: $", round(vat, digits=2)))
```

## Función para encontrar el pago quincenal:

A una persona le prestaron $19349.45 y le dijeron que tenía que realizar pagos cada quincena con una tarifa de interés del 11% anual ¿De cuánto tienen que ser dichos pagos?
```{r}
 pagoVAVen= function(valora, tasa4, periodos3)
  {
  a= valora*tasa4/((1-(1+tasa4)^-periodos3))
  return(a)
  }
  valora= 19349.45
  tasa4= 0.11/24
  periodos3= 48
  
  at= pagoVAVen(valora, tasa4, periodos3)
  print(paste("La quincena para el valor presente es de: $", round(at, digits=2)))
```

## Función para encontrar el número de plazos:

A una persona le prestaron $19349.45 tiene que realizar pagos quincenlaes de 450 con una tarifa de interés del 11% anual ¿Por cuánto tiempo tiene que pagar para solventar lo que le prestaron?
```{r}
 periodosVAVen= function(valora1, anualidad3, tasa5)
  {
  tiempo= -log(1-((valora1*tasa5)/anualidad3))/log(1+tasa5)
  return(tiempo)
  }
  valora1= 19349.45
  tasa5= 0.11/24
  anualidad3= 450
  
  perva= periodosVAVen(valora1, anualidad3, tasa5)/24
  print(paste("Los periodos para valor presente conocido son:", round(perva, digits=2)))
```

## Función para encontrar tasa de interés:

A una persona le prestaron $19349.45 y le dijeron que tenía que pagar 450 cada quincena en un plazo de 2 años ¿De cuánto tiene que ser la tasa anual para alcanzar el objetivo de pago?
```{r}
tasaVAVen = function(va, t2, a2)
  {
  dif = 1000000
  aprox = 0
  
  for (i in 1:1000000) 
    {
    r3 = i / 1000000
    aprox = a2 * (1 - (1 + r3)^ -t2) / r3
    dif = abs(va - aprox)
    
    if (va / 10000 >= dif) 
    {
      break
    }
  }
  
  return(r3 * 100 * 24)
}
va= 19349.45
t2= 48
a2= 450
tasava= tasaVAVen(va, t2, a2)
print(paste("La tasa de interés es del:", round(tasava, digits=1)))

```

# Valores presentes: Anualidad anticipada

## Función para encontrar valor presente:
 Una persona paga cada quincena $450.00 durante 2 años. Si la tienda departamental le cobra de 11% de interés ¿Cuánto le prestaron?
```{r}
  VAAnt= function(panual2, plazos2, interes3)
  {
  vp= (panual2*((1-(1+interes3)^-plazos2)/interes3))*(1+interes3)
  return(vp)
  }
  panual2= 450
  plazos2= 48
  interes3= 0.11/24
  
  vpresente= VAAnt(panual2, plazos2, interes3)
  print(paste("El valor presente es: $", round(vpresente, digits=2)))
```

## Función para encontrar el pago:

A una persona le prestaron $19438.13 y le dijeron que en un plazo de 2 años con una tarifa de interés del 11% anual tenía que relizar pagos quincenales ¿De cuánto deben ser estos pagos?
```{r}
  pagoVAAnt= function(vpre, interes4, plazos3)
  {
  pagoa= vpre/(((1-(1+interes4)^-plazos3)/interes4)*(1+interes4))
  return(pagoa)
  }
  vpre= 19438.13
  interes4= 0.11/24
  plazos3= 48
  
  paganual= pagoVAAnt(vpre, interes4, plazos3)
  print(paste("Este es el pago quincenal: $", round(paganual, digits=2)))
```

## Función para encontrar número de plazos:

A una persona le prestaron $19438.13 y le dijeron que tenía que hacer pagos quincenales de 450 con una tarifa de interés del 11% ¿Por cuánto tiempo debe hacer esos pagos?
```{r}
  periodosVAAnt= function(vpre1, panual3, interes5)
  {
  npla= -log(1-(vpre1/(panual3*(1+interes5))*interes5))/log(1+interes5)
  return(npla)
  }
  vpre1= 19438.13
  panual3= 450
  interes5= 0.11/24
  
  nplazos= periodosVAAnt(vpre1, panual3, interes5)/24
  print(paste("El número de plazos es:", round(nplazos, digits=1)))
```

## Función para encontrar tasa de interés:

A una persona le prestaron $19438.13 y le dijeron que tenía que pagar 450 quincenales en un laps de 2 años ¿Cuál debería ser la tasa de interés anual?
```{r}
tasaVAAnt = function(va1, t3, a3)
  {
  dif = 1000000
  aprox = 0
  
  for (i in 1:1000000) 
    {
    ri = i / 1000000
    aprox = a3 * (1 - (1 + ri)^ -t3) / ri * (1 + ri)
    dif = abs(va1 - aprox)
    
    if (va1 / 10000 >= dif) 
    {
      break
    }
  }
  
  return(ri * 100 * 24)
}
  va1= 19438.13
  t3= 48
  a3= 450
  
  tarif= tasaVAAnt(va1, t3, a3)
  print(paste("La tarifa de interés es:", round(tarif, digits=1)))


```

# Anualidades diferidas: Valor presente con pagos vencidos

## Función para encontrar valor presente:

Del problema anterior ¿Cuánto le prestaron si comienza a pagar 3 meses después de adquirido el financiamiento?
```{r}
VADif = function(pago, tasaInteres, plazo, diferimiento)
  {
    vadif= (pago*((1-(1+tasaInteres)^-plazo))/tasaInteres)/(1+tasaInteres)^diferimiento
    return(vadif)
  }
  pago= 450
  tasaInteres= 0.11/24
  plazo= 48
  diferimiento= 6
  
  valadif= VADif(pago, tasaInteres, plazo, diferimiento)
  print(paste("El préstamo será ahora de:", round(valadif, digits=2)))

```

## Función para encontrar el pago:

Del problema anterior conociendo el préstamo a partir de 3 meses y con la misma tasa de interés ¿Cuál sería el pago quincenal?
```{r}
  pagoVADif = function(m , ta, pla, dif) 
  {
  tasaq = (1 + ta)^(1/24) - 1
  nump = pla * 24
  m= 19349.45
  pagoq = m /((1 - (1 + tasaq)^-nump)/tasaq)*(1 + tasaq)
  
  return(pagoq)
  }

pagoqt = pagoVADif(VAVen, 0.11, 2)
pagoqdif = pagoVADif(VADif, 0.11, 2,3)
print(paste("Pago quincenal:", round(pagoqdif, digits =0)))
```

